【裁判字號】    99,訴,1233
【裁判日期】    991105
【裁判案由】    毒品危害防制條例
【裁判全文】
臺灣臺北地方法院刑事判決              99年度訴字第1233號
公  訴  人  臺灣臺北地方法院檢察署檢察官
被      告  甲○○
上列被告因違反毒品危害防制條例案件，經檢察官提起公訴（九
十九年度毒偵字第二六四五號），被告於本院準備程序中就被訴
事實為有罪之陳述，經告知簡式審判程序之旨，並聽取公訴人及
被告之意見後，本院合議庭認為適宜由受命法官獨任進行簡式審
判程序而裁定改由受命法官獨任進行簡式審判程序審理，判決如
下：
    主      文
甲○○施用第一級毒品，累犯，處有期徒刑捌月；扣案之注射針
筒捌支、分裝袋貳拾貳個、分裝杓貳支均沒收。又施用第二級毒
品，累犯，處有期徒刑肆月。應執行有期徒刑拾月；扣案之注射
針筒捌支、分裝袋貳拾貳個、分裝杓貳支均沒收。
    事實及理由
一、本案犯罪事實除犯罪事實欄一第四至六行所載之「於九十九
    年五月二十六日二十二時許及不詳時間，分別在臺北縣新店
    市○○街二十七巷二十九弄七十三號二樓及不詳地點，施用
    第一級毒品海洛因及第二級毒品甲基安非他命」應予更正為
    「於九十九年五月二十六日二十二時許，在其臺北縣新店市
    ○○路七十八巷三十六號側房住處，施用第一級毒品海洛因
    一次；於九十九年五月二十六日二十時許，在其臺北縣新店
    市○○路七十八巷三十六號側房住處，施用第二級毒品甲基
    安非他命一次」，犯罪事實欄一第七行所載之「九時三十分
    許」應予更正為「八時三十分許」，且犯罪事實及證據引用
    如附件所示之起訴書之記載外，另補充記載如下：
(一)犯罪事實部分：甲○○前因施用第一級毒品案件，經臺灣臺
    北地方法院檢察署檢察官聲請本院以九十三年度毒聲字第四
    七三號裁定送勒戒處所觀察、勒戒，並經該署檢察官將之送
    臺灣臺北看守所附設勒戒處所執行觀察、勒戒後，因無繼續
    施用毒品之傾向，於民國九十三年七月二十日釋放出所，並
    由臺灣臺北地方法院檢察署檢察官於九十三年七月二十日以
    九十三年度毒偵字第一二二六號為不起訴處分確定。甲○○
    於九十四年七月間，因犯施用第一級毒品罪，經本院以九十
    四年度簡字第一三四二號簡易判決判處有期徒刑六月確定，
    於九十五年六月間，因犯詐欺罪，經本院以九十五年度簡字
    第一七四六號簡易判決判處有期徒刑四月確定，此二案件再
    經本院以九十六年度聲減字第一五三號裁定分別減刑為有期
    徒刑三月、二月，應執行有期徒刑四月又十五日確定；於九
    十五年五月間，因犯施用第一級毒品罪，經臺灣板橋地方法
    院以九十五年度訴字第一○七號判決判處有期徒刑八月確定
    ，於九十五年十一月間，因犯施用第二級毒品罪，經臺灣板
    橋地方法院以九十五年度簡字第二二四九號簡易判決判處有
    期徒刑四月確定，此二案件再經臺灣板橋地方法院以九十六
    年度聲字第五九八號裁定定應執行刑有期徒刑十一月確定，
    前開案件接續執行，於九十六年七月十六日因徒刑執行完畢
    出監。嗣為警持本院所核發之九十九年度聲搜字第八二一號
    搜索票搜索查獲，並扣得甲○○所有供其施用第一級毒品海
    洛因所用之注射針筒八支、分裝袋二十二個、分裝杓二支等
    物。
(二)證據部分：被告甲○○於本院準備程序及審理中之自白（見
    本院九十九年十月二十六日準備程序筆錄、審判筆錄）、現
    場勘察照片列印資料、扣案之分裝袋二十二個、分裝杓二支
    、本院九十三年度毒聲字第四七三號刑事裁定、臺灣臺北地
    方法院檢察署檢察官九十三年度毒偵字第一二二六號不起訴
    處分書、本院九十四年度簡字第一三四二號刑事簡易判決、
    臺灣板橋地方法院九十五年度簡字第二二四九號刑事簡易判
    決、九十五年度訴字第一○七號刑事判決。
二、查海洛因屬毒品危害防制條例第二條第二項第一款所稱之第
    一級毒品，甲基安非他命則為同條項第二款所稱之第二級毒
    品。核被告所為，係犯毒品危害防制條例第十條第一項之施
    用第一級毒品罪及同條第二項之施用第二級毒品罪。其持有
    第一級毒品海洛因、第二級毒品甲基安非他命之低度行為分
    別為施用第一級毒品海洛因及第二級毒品甲基安非他命之高
    度行為所吸收，均不另論罪。所犯前開二罪，犯意各別，罪
    名有異，應予分論併罰。查被告於九十四年七月間，因犯施
    用第一級毒品罪，經本院以九十四年度簡字第一三四二號簡
    易判決判處有期徒刑六月確定，於九十五年六月間，因犯詐
    欺罪，經本院以九十五年度簡字第一七四六號簡易判決判處
    有期徒刑四月確定，此二案件再經本院以九十六年度聲減字
    第一五三號裁定分別減刑為有期徒刑三月、二月，應執行有
    期徒刑四月又十五日確定；於九十五年五月間，因犯施用第
    一級毒品罪，經臺灣板橋地方法院以九十五年度訴字第一○
    七號判決判處有期徒刑八月確定，於九十五年十一月間，因
    犯施用第二級毒品罪，經臺灣板橋地方法院以九十五年度簡
    字第二二四九號簡易判決判處有期徒刑四月確定，此二案件
    再經臺灣板橋地方法院以九十六年度聲字第五九八號裁定定
    應執行刑有期徒刑十一月確定，前開案件接續執行，於九十
    六年七月十六日因徒刑執行完畢出監，有臺灣高等法院被告
    前案紀錄表在卷可按，是被告受有期徒刑執行之完畢後，五
    年以內故意再犯本案有期徒刑以上之罪，為累犯，所犯前開
    二罪均應依刑法第四十七條第一項之規定，加重其刑。爰審
    酌被告前經觀察勒戒之矯治處遇及刑罰科處甚或執行完畢後
    ，猶為本案之施用第一級毒品海洛因、第二級毒品甲基安非
    他命之行為，然其所為主要係戕害自身，並未直接積極損害
    他人之利益，犯罪之動機、目的、手段、生活狀況、國小肄
    業之智識程度暨犯罪後坦承犯行之態度等一切情狀，就被告
    所犯前開施用第一級毒品、第二級毒品之犯行各量處如主文
    所示之刑，並定其應執行之刑。扣案之注射針筒八支、分裝
    袋二十二個、分裝杓二支，為供被告施用第一級毒品海洛因
    所用之物，且為被告所有，業據被告供承在卷，爰依刑法第
    三十八條第一項第二款沒收之。
三、另本案為適用簡式審判程序之案件，依刑事訴訟法第三百十
    條之二之規定，此有罪判決書之製作，準用刑事訴訟法第四
    百五十四條之規定，附此敘明。
據上論斷，應依刑事訴訟法第二百七十三條之一第一項、第二百
九十九條第一項前段、第三百十條之二、第四百五十四條第二項
，毒品危害防制條例第十條第一項、第二項，刑法第十一條前段
、第四十七條第一項、第五十一條第五款、第三十八條第一項第
二款，判決如主文。
本案經檢察官葉雅婷到庭執行職務
中    華    民    國    99    年    11    月    5     日
                  刑事第十一庭  法  官  黃紹紘
以上正本證明與原本無異。
如不服本判決應於收受送達後十日內向本院提出上訴書狀，並應
敘述具體理由；其未敘述上訴理由者，應於上訴期間屆滿後二十
日內向本院補提理由書（均須按他造當事人之人數附繕本）「切
勿逕送上級法院」。告訴人或被害人如對於本判決不服者，應具
備理由請求檢察官上訴，其上訴期間之計算係以檢察官收受判決
正本之日期為準。
                                書記官  陳靜君
中    華    民    國    99    年    11    月    12    日
附錄本案論罪科刑所犯法條全文
毒品危害防制條例第十條
施用第一級毒品者，處六月以上五年以下有期徒刑。
施用第二級毒品者，處三年以下有期徒刑。
附件：
臺灣臺北地方法院檢察署檢察官起訴書
                                    99年度毒偵字第2645號
    被      告  甲○○  男  39歲（民國○○年○月○○日生）
                        住臺北縣新店市○○街27巷29弄73號
                          2樓
                        國民身分證統一編號：Ｚ000000000號
上列被告因違反毒品危害防制條例案件，業經偵查終結，認應該
提起公訴，茲將犯罪事實及證據並所犯法條分敘如下：
        犯罪事實
一、甲○○前於民國95年間因施用第2級毒品案件，經台灣板橋
    地方法院以95年度簡字第2249號判處有期徒刑4月，於96年
    11月24日執行完畢，詎其猶不知悔改，復基於施用第1、2級
    毒品之犯意，又於99年5月26日22時許及不詳時間，分別在
    臺北縣新店市○○街27巷29弄73號2樓及不詳地點，施用第
    1級毒品海洛因及第2級毒品甲基安非他命；嗣於99年5月27
    日9時30分許，為警持搜索票至台北縣新店市○○路78巷36
    號側房搜索，搜獲使用過之針筒8支等物，始悉上情。
二、案經臺北市政府警察局大安分局報告偵辦。
        證據並所犯法條
一、證據清單暨待證事實
┌──┬──────────┬────────────┐
│編號│證    據    清    單│待     證      事     實│
├──┼──────────┼────────────┤
│ 1  │被告甲○○之自白    │被告施用第1級毒品之事實 │
├──┼──────────┼────────────┤
│ 2  │台灣尖端先進生技醫藥│證明被告尿液經檢驗呈甲基│
│    │股份有限公司濫用藥物│安非他命及嗎啡陽性反應，│
│    │檢驗報告            │有施用第1、2級毒品之事實│
├──┼──────────┼────────────┤
│ 3  │扣案使用過之針筒8支 │被告施用第1級毒品事實之 │
│    │                    │佐證                    │
├──┼──────────┼────────────┤
│ 4  │本署刑案資料查註紀錄│被告於有期徒刑執行完畢後│
│    │表                  │，再犯毒品危害防制條例第│
│    │                    │10條之罪，為累犯        │
└──┴──────────┴────────────┘
二、核被告甲○○所為，係犯毒品危害防制條例第10條第1項、
    第2項之施用毒品罪嫌。又被告前曾受有期徒刑之執行完畢
    ，其於5年內故意再犯本案有期徒刑以上之罪，有本署刑案
    資料查註紀錄表可稽，為累犯，請依刑法第47條規定加重其
    刑。
三、依毒品危害防制條例第23條第2項、刑事訴訟法第251條第1
    項提起公訴。
    此    致
台灣台北地方法院
中    華    民    國    99    年    7     月    25    日
                              檢 察 官  黃 立 維
本件正本證明與原本無異
中    華    民    國    99    年    8     月     2    日
                              書 記 官  錢 雅 鈴
附錄本案所犯法條全文
毒品危害防制條例第10條
施用第一級毒品者，處 6 月以上 5 年以下有期徒刑。
施用第二級毒品者，處 3 年以下有期徒刑。

司法院資訊處製作；財團法人民間司法改革基金會備份。
